# 请教陈版：境外子公司分红给境内母公司形成的外币报表折算差额的一点思考

提问人：wx_62f4d6b0b08f 时间：2023-06-21 09:46:37
@chenyiwei 陈版您好，关于境外子公司分红给境内母公司形成的外币报表折算差额转当期损益时点，没想清楚背后逻辑，还请您指导一二：
境内母公司A、境外子公司B（美元，100%股权），假设境外子公司B只有银行存款 100 万美元、未分配利润 100 万美元，境内母公司及其他子公司无其他资产负债项目（长投与实收资本抵消忽略），次年 100 万美元全部分红，而后子公司清算或处置，报表模拟过程如图片附件所示。个人理解与思考如下：
按照模拟思路得知，境外子公司分红给境内母公司，左口袋到右口袋，分红前后合并未分配利润（人民币报表）保持不变，当期不产生损益。分红款对应利润在境外子公司形成时对应的人民币平均汇率（本例是 6 ）与境内母公司收到分红时的入账汇率（本例是 8 ），两者汇率差异形成的其他综合收益（外币报表折算差额） 200 万元（ 100 万美元*（8-6））列示在合并报表中，待境外子公司清算时该其他综合收益才转入合并投资收益。我的问题是：当境外子公司B把分红款汇回给境内母公司A时，该分红款已回到境内，前述的 100 万美元对应的汇率变动损益（即其他综合收益 200 万元）难道不是应该已经实现了吗？？为何还要在合并报表层面一直列示在其他综合收益（当做未实现），待子公司清算/处置时才能转损益，当该金额累计特别重大时将对以后处置年度的合并损益造成重大影响。
企业微信截图_16873110212190.png
(123.83 KB, 下载次数: 17)
2023-6-21 09:31 上传
报表模拟过程

回答人：chenyiwei
这部分其他综合收益是与特定的境外经营（境外子公司）相关，所以是在丧失对境外经营子公司的控制权时才转入损益。从另一方面讲，合并报表层面的损益（汇兑损益）是母子公司基于其自身本位币所面临的汇率风险的视角确定的。资金在集团内部的流动本身并未导致母公司或者子公司各自报表中确认汇兑损益。